# 营改增后担保公司计提未到期责任准备的方法

提问人：KUAIJI 会计 CPA 时间：2016-07-06 17:01:34
融资性担保公司应当按照当年担保费收入的 50 ％提取未到期责任准备金。 营改增后 一笔担保费收入 10 万元，确认收入10/1.06=9.43万元，增值税销项税0.57万元。 请问是按照 10 万提取未到期责任准备 5 万，还是按照9.43万元提取未到期责任准备4.715万元？

回答人：chenyiwei
个人意见是：“营改增”不影响企业所承担的担保责任及其相关的风险水平，不能因此导致准备金计提金的改变，特别是减少。